【裁判字號】    89,易,2877
【裁判日期】    891230
【裁判案由】    毒品危害防制條例
【裁判全文】
臺灣臺北地方法院刑事判決                        八十九年度易字第二八七七號
    公  訴  人  臺灣臺北地方法院檢察署檢察官
    被      告  甲○○
右列被告因違反毒品危害防制條例案件，經檢察官提起公訴（八十九年毒偵字第三五
七八號），本院判決如左：
    主    文
甲○○施用第二級毒品，累犯，處有期徒刑柒月。
扣案之第二級毒品安非他命殘渣壹袋沒收銷燬之。
    事    實
一、甲○○曾因違反麻醉藥品管理條例案件，經本院於民國八十三年十二月二十八日
    判處有期徒刑三月，又因違反麻醉藥品管理條例案件，經本院於八十四年三月九
    日判處有期徒刑六月，二罪經本院以八十四年度聲字第第四五九號裁定應執行有
    期徒刑八月，於八十五年十二月三十一日易科罰金執行完畢。仍未知改過，又因
    施用第二級毒品，經觀察勒戒後認無繼續施用傾向，經本院於八十七年十月三十
    一日以八十七年度易字第一八五三號判決免刑確定；仍未改過，復再度因施用第
    二級毒品，經觀察勒戒後，認無繼續施用毒品傾向，經台灣台北地方法院檢察署
    檢察官於民國八十九年五月二十四日以該署八十九年度毒偵字第一六三三號處分
    書為不起訴處分確定。詎甲○○經前開觀察勒戒處分執行後，均未知戒除，又另
    行起意，於八十九年十月十七日前四日內某時間，在台北市住處施用第二級毒品
    安非他命，嗣為警於八十九年十月十八日在台北市○○路四十三號前為警查獲，
    並扣得非甲○○所有之吸食器三組、塑膠吸管三支及其施用剩餘之安非他命殘渣
    一袋，始查知上情。
二、案經台北市政府警察局移送台灣台北地方法院檢察署檢察官偵查起訴。
    理    由
一、右揭事實，業據被告甲○○於本院審理期日坦承不諱，並有其自承施用剩餘之第
    二級毒品安非他命殘渣一袋扣案可證。而被告為警查獲當日採集之尿液經檢驗結
    果，確呈安非他命陽性反應等情，亦有台北市立療養院尿液檢驗報告書在卷可按
    ，核均與被告前述任意性自白相符。且被告前曾因施用第二級毒品安非他命，經
    觀察勒戒後，認無繼續施用毒品傾向，經本院於八十七年十月三十一日以八十七
    年度易字第一八五三號判決免刑；仍未改過，又再度因施用第二級毒品安非他命
    案件，經裁定送勒戒處所觀察勒戒後，認無繼續施用傾向，由台灣台北地方法院
    檢察署檢察官於八十九年五月二十四日以該署八十九年度毒偵字第一六三三號處
    分書為不起訴處分；此有本院八十七年度易字第一八五三號判決、台灣台北地方
    法院檢察署八十九年度毒偵字第一六三三號處分書在卷可按。此次被告第三度被
    查獲施用第二級毒品犯行，已經檢察官以八十九年度聲戒字第五三○號聲請書聲
    請本院裁定令入戒治處所施以強制戒治一年，有該聲請書在卷可按。本件被告三
    犯施用第二毒品案件之事證明確，其犯行堪以認定。
二、查肅清煙毒條例業於八十七年五月二十日由總統以華總（一）義字第八七０００
    九九八六０號令將其名稱修正為毒品危害防制條例，並修正全文，於同年月二十
    二日生效。該條例第二條將具成癮性、濫用性為及對社會危害性之麻醉藥品與其
    製品及影響精神物質與其製品列為毒品，並將安非他命列為毒品危害防制條例第
    二條第一項第二款之第二級毒品。被告前曾二度為警查獲施用第二級毒品安非他
    命犯行，分別經執行觀察勒戒處分後，又另行起意為本件施用安非他命犯行，而
    第三度為警查獲，核其所為，係犯毒品危害防制條例第十條第二項之施用第二級
    毒品罪。其非法施用第二級毒品安非他命前非法持有安非他命之低度行為，為其
    非法施用之高度行為所吸收，不另論罪。查被告曾因違反麻醉藥品管理條例案件
    ，經本院於八十三年十二月二十八日判處有期徒刑三月，又因違反麻醉藥品管理
    條例案件，經本院於八十四年三月九日判處有期徒刑六月，二罪經本院以八十四
    年度聲字第第四五九號裁定應執行有期徒刑八月，於八十五年十二月三十一日易
    科罰金執行完畢，有台灣高等法院被告全國前案紀錄表、本院八十四年度聲字第
    四五九號裁定、八十五年度聲字第一二五一號裁定附卷可稽，其於五年之內再犯
    本件法定本刑為有期徒刑以上之罪，為累犯，依法加重其刑。爰審酌被告非法施
    用第二級毒品安非他命，對個人身心戕害甚鉅，且前已因施用毒品案件，經執行
    觀察勒戒處分，仍三犯施用第二級毒品罪，顯未因前所受處分而決心改過，惟念
    其犯後態度良好，於本院審理時坦承犯行，及其本件施用毒品行為之時間長短、
    次數多寡、情節輕重等一切情狀，量處如主文所示之刑。
三、扣案之安非他命殘渣一袋，係查獲之毒品，為被告所自承，不問屬於犯人與否，
    依毒品危害防制條例第十八條第一項前段規定沒收銷燬之。至吸食器三組及塑膠
    吸管三支，被告否認為其所有（本院八十九年十二月二十八日審判筆錄參照），
    又無證據證明該吸食器及吸管本身性質上係專供為施用毒品之器具，均不予宣告
    沒收，附此說明。
據上論斷，應依刑事訴訟法第二百九十九條第一項前段，毒品危害防制條例第十條第
二項、第十八條第一項前段，刑法第十一條、第四十七條，判決如主文。
本案經檢察官汪南均到庭執行職務
中      華      民      國    八十九    年     十二     月     三十     日
                                臺灣臺北地方法刑事第八庭
                                    法  官  朱  瑞  娟
右正本證明與原本無異
如不服本判決應於送達後十日內向本院提出上訴狀
                                    書記官  葉  金  發
中      華      民      國    九  十    年      元      月      四      日
附錄本案論罪科刑之主要法條：
毒品危害防制條例第十條
施用第一級毒品者，處六月以上五年以下有期徒刑。
施用第二級毒品者，處三年以下有期徒刑。


司法院資訊處製作；財團法人民間司法改革基金會備份。
